ANDI **ALIFSYAH** DYASHAM

andyalyfsyah4@gmail.com | https://andialifs.github.io/ | +6285171213154

RINGKASAN

Lulusan program Sistem Informasi dan mahasiswa aktif program magister Ilmu Komputer Universitas Brawijaya yang memiliki fokus keminatan pada penelitian dan pengembangan teknologi informasi. Memiliki pengalaman dan kompetensi di bidang *Business Process Optimization and Analytic*, Pengembangan Perangkat Lunak berbasis Web, *Machine Learning*, serta riset dan kepenulisan ilmiah. Mendapatkan lebih dari 15 penghargaan tingkat regional dan nasional. Merupakan lulusan terbaik program studi Sistem informasi FILKOM UB tahun 2023, Ketua Umum Kelompok Riset FILKOM UB tahun 2022, mahasiswa berprestasi FILKOM UB *runner-up* tahun 2022, serta mahasiswa berprestasi favorit FILKOM UB tahun 2021.

PENGALAMAN

PACCMANN Indonesia – Jakarta, Indonesia

04/2023 - 08/2023

Teaching Assistant (Part-time)

- Melakukan asistensi dan *grading project* akhir terhadap 103 Siswa Program Skill Upgrade dan Career Upgrade Kelas Web Development dengan *tech stack* menggunakan Flask.
- Membantu pemateri dalam melakukan operasi *live class* melalui *Platform* Zoom Meeting dan Discord.

PT. Venturo Pro Indonesia – Malang, Indonesia

12/2022- 03/2023

Web Developer (Kontrak)

- Pengembangan backend web service menggunakan Laravel, PHP Native, dan Go.
- Pengembangan frontend web menggunakan Angular

Fakultas Ilmu Komputer Universitas Brawijaya – Malang, Indonesia 05/2022– 11/2022 Asisten Peneliti

- Menjalankan project penelitian dan menulis *paper* sesuai dengan arahan dari kepala unit laboratorium pembelajaran Fakultas Ilmu Komputer Universitas Brawijaya.
- Melakukan rancang bangun dan implementasi *rule-based chatbot* menggunaakn *deep neural network* dan *natural language processing* dengan memanfaatkan Tensorflow Keras API

Fakultas Ilmu Komputer Universitas Brawijaya – Malang, Indonesia 01/2020– 06/2022 Asisten Laboratorium

- Membimbing total 70 praktikan dalam dua kelas yang berbeda dalam praktikum pemrograman *mobile* tahun ajaran 2022/2023.
- Membimbing 37 praktikan dalam praktikum pemrograman administrasi basis data ajaran 2021/2022.
- Membimbing 38 praktikan dalam praktikum basis data dasar tahun ajaran 2021/2022.
- Membimbing 35 praktikan dalam praktikum pemrograman dasar tahun ajaran 2021/2022.
- Membimbing 39 praktikan dalam praktikum pemrograman dasar tahun ajaran 2020/2021.

Techno's Studio - Kendari, Indonesia

03/2021-06/2021

Web Developer (Internship)

- Merancang kebutuhan aplikasi web menggunakan UML.
- Mengembangkan aplikasi web menggunakan framework Laravel.
- Melakukan penggalian kebutuhan.

PENDIDIKAN

Universitas Brawijaya - Malang, Indonesia

2022 - Sekarang

Magister Ilmu Komputer (Cand.), Program Studi Ilmu Komputer

Universitas Brawijaya - Malang, Indonesia

2019 - 2023

Sarjana Komputer (S. Kom), Program Studi Sistem Informasi GPA/IPK: 3.95

PENGHARGAAN

- Lulusan Terbaik Program Studi Sistem Informasi Fakultas Ilmu Komputer Universitas Brawijaya Yudisium Periode XIV Tahun 2023
- Juara 2 Pekan Riset Mahasiswa Ilmiah Nasional Universitas Mataram 2023
- **Juara 1** Lomba Esai Mahasiswa Magister Dies Natalis Fakultas Biologi Universitas Jenderal Soedirman 2023
- Golden Ticket Awerdee Bank Mandiri My Digital Academy 2022
- Gold Medalist Tanoto Student Research Award (TSRA) 2022
- Penerima Beasiswa Generasi Baru Indonesia Bank Indonesia 2022

- **Bronze Medal** International Youth Business Competition Indonesian Young Scientist Association 2022 Kategori *Entreprenurship*
- **2nd Runner Up** Pemilihan Mahasiswa Berprestasi (MAWAPRES) Fakultas Ilmu Komputer Universitas Brawijaya 2022
- Finalis Business IT Case Competition ISOMETRIX 2021 Program Studi Sistem Informasi Universitas Brawijaya 2021
- Juara 2 Lomba Karya Tulis Imiah Mahasiswa Dekan Cup Fakultas Ilmu Komputer Universitas Brawijaya 2021
- Juara 1 Business Case Competition Fakultas Ekonomi Bisnis Universitas Haluoleo 2021
- **Terbaik 2** Esai Hari Kesiapsiagaan Bencana Nasional UKM Search and Rescue (SAR) Universitas Haluoleo 2021
- Juara Favorit Pemilihan Mahasiswa Berprestasi (MAWAPRES) Fakultas Ilmu Komputer Universitas Brawijaya 2021
- **Penerima Pendanaan** Program Mahasiswa Wirausaha (PMW) Universitas Brawijaya tahun 2021
- **Juara 1** Artikel Ilmiah Badan Pers Mahasiswa Gallusia Fakultas Peternakan Universitas Gadjah Mada 2020
- **Juara 2** Esai Ilmiah Gebyar Lomba Dilan Komunitas Learning Centre OJK Sulawesi Tenggara 2020.

ORGANISASI

• Ketua Umum
Kelompok Riset Mahasiswa Fakultas Ilmu Komputer UB
(K-RISMA FILKOM UB)

01/2022 – 01/2023

Kepala Divisi Penelitian dan Pengembangan
 Kelompok Riset Mahasiswa Fakultas Ilmu Komputer UB
 (K-RISMA FILKOM UB)

• Wakil Kepala Departemen Data Science

Basic Computing Community Fakultas Ilmu Komputer UB

02/2021 – 05/2021

Staff Media Komunikasi dan Informasi
 Ikatan Pemuda Pelajar Mahasiswa Sulawesi Tenggara – Malang
 (IPPMA SULTRA - MALANG)

12/2019 - 10/2020

KEMAMPUAN BAHASA ASING

TOEFL ITP (April 2021)
 570

(BCC FILKOM UB)

PENGALAMAN LAINNYA

• Presidium 1 Sidang Umum KRISMA [Januari 2022]

K-RISMA FILKOM UB

Moderator Workshop Hology Day 2: Data [September 2021]

BEM Fakultas Ilmu Komputer Universitas Brawijaya

Pemateri S-KRIM Berprestasi Part I 2021 [Agustus 2021]

KBMSI Universitas Brawijaya

• Steering Committee CODE 2021 [Agustus 2021]

K-RISMA FILKOM UB

 Moderator Talkshow Deep Tech Foundation x BCC Filkom UB: Mengenal Dasar dan Implementasi Deep Learning [April 2021]

DeepTech Indonesia Foundation

• Mentor Data Science BCC 2021 [Februari 2021]

BCC FILKOM UB

• Pemateri GENIUS 2.0 [Desember 2020]

EMSI Universitas Brawijaya

Relawan Asisten Guru Digital 2020 [April 2020]

MIKTI Indonesia